# 政府补贴收入（定额或定量）可否计入经常性损益

提问人：abcsss 时间：2010-11-20 16:13:06
例如政府为了扶持文化产业，每年给予的定额或定量的财政补贴收入

回答人：chenyiwei
背景信息还是太少，不能仅仅根据“定量或定额”来判断。主要考虑：（ 1 ）作为补贴对象的费用和支出是否与公司的主营业务等经常性业务活动相关；（ 2 ）相关补贴政策的合规性，是否存在越权给予补助的问题；（ 3 ）该政策是否长期有效，因而预期可以在较长的一段时间内稳定地收到补助款。

回答人：chenyiwei
回复 藤椅 liuqiangily 的帖子以税收返还方式给予的补助，一般都要作为非经常性损益。 政府补助作为经常性损益的例子比较少见。
在实务中常见的主要是以下两种：（ 1 ）软件企业增值税税负超 3 ％部分的即征即退；（ 2 ）在“家电下乡”、“汽车下乡”、“节能产品惠民工程”等中，按照销售数量和定额给予的以企业为受益人的补助款。

回答人：chenyiwei
回复 报纸 彩虹 0917 的帖子如果企业的主营业务即为风电设备制造，且这类即征即退有财政部、国家税务总局层面发布的文件作为依据，并且有效期较长（一般不短于 3 年）的，可作为经常性损益。